Inventaris van de collectie Losse Aanwinsten betreffende de Tweede Wereldoorlog (1939-1945), 20e eeuw
Nationaal Archief, Den Haag
- Stukken afkomstig van of betreffende Dick Kragt (1917-2008), "Rapport over het werken met radiozender gedurende bezettingstijd 1944-1945" van Jef Last met een toelichting van Loek Caspers; Krantenartikel en in memoriam over Dick Kragt (1917-2008), 2008; getypte tekst "The Body, by Frans Hals"; kopie van een telegram van de Federatie van Organisaties van Oud-Illiegale Werkers aan de Raad van Ministers (19 juli 1946);; Kopie van e-mail van Tonny Hibbert aan Eric Kragt, 2008 juli 1; Map met foto's parade Prinses Irene Brigade in Brussel (1944) en fotostaten van het K.B. waarbij kapitein D. Kragt de Bronzen Leeuw wordt verleend (1951), idem verlening Medal of Freedom (1946); idem getuigschrift voor D. Kragt van zijn commandant bij het Cheshire Regiment (1947); item benoeming tot "Caporal Honoraire" bij de Brigade a l'honneur van het Belgische leger (1947); "Supplement to the London Gazette" van 28 mei 1946, met publicatie van War Office over operaties in Centraal Noorwegen in 1940; Officiële Britse pulbicaties van oorlogsgerelateerde regelingen of oorlogsgebeurtenissen, 1946; Persoonskaarten, distributiekaarten etc. voor Christiaan Gaasbeek (alias van D. Kragt); 64
- Stukken afkomstig van Jan Dirk Kusters, waaronder een dagboek bijgehouden in 1944-1945, in de periode dat hij korpschef was van de Gemeentepolitie te Sliedrecht. Met documentatie en stukken van later datum, o.a. een verhaal met zijn herinneringen als oud-conducteur van de Gelderse Tram van 1919-1921 en notitieblokken met o.a. aantekeningen betreffende de gemeente Rheden, 65
  Jan Dirk Kusters (1897-1974) was voor de oorlog inspecteur bij de gemeentepolitie Rheden en na de oorlog inspecteur bij de rijksrecherche te Arnhem tot 1957 en had tot zijn overlijden in 1974 een particulier recherchebureau
  Schenking Jan Rijnders, datum onbekend
  Kusters was voor de oorlog inspecteur bij de gemeentepolitie Rheden en na de oorlog inspecteur bij de rijksrecherche te Arnhem tot 1957 en had tot zijn overlijden in 1974 een particulier recherchebureau
- Stukken betreffende onderzoek naar de strafbaarheid van de arrestatie en inbewaringstelling van M. Witlam, echtgenote van A.A. Mussert op 10 mei 1940 in Hilversum en de rol van luitenant-kolonel A.T. Dufourj daarin, afkomstig van rechter-commissaris L.J. van Gelein Vitringa van de arrondissementsrechtbank 's-Gravenhage, 1941-1945; 66; 1 omslag
  Schenking van mr. F. van Gelein Vitringa
- Stukken afkomstig uit het Bundesarchiv Koblenz, 1926-1945; 67; 1 omslag
  Overdracht Bundesarchiv Koblenz (2010)
  - Oorlogszakboekje van Y. J.J. Splinter (geb. 26-9-1911), 18e regiment Infanterie
    Inliggend (niet ingevulde) registratiekaar Duits krijgsgevangenkamp Stalag II C (Greifswald)
  - Nederlands paspoort: Josephus Weber, geb. 15-9-1913)
  - Nederlands paspoort: Katharina Harbers, geb. ), 28-2-1923
    Inliggend 2 foto's (1 - man en vrouw met peuter- met op achterzijde geschreven "Vrijbuiter 1930)
  - Voorgedrukte lNederlandstalige formulieren in lijstvorm met ingeschreven namen van (Nederlandse) personen gedeporteerd naar en geinterneerd in het concentratiekamp Sachsenhausen in de periode 1936 t/m 1944, z.d.
    De naam Sachsenhausen is alleen op het 1e formulier/lijst ingevuld. Bij de overige is de kampnaam niet ingevuld. In de lijst zijn de kolommen gevangenisnummer, datum van deportatie en herkomst (vaak kamp Amersfoor of Vught) ingevuld
  - Straflijst van korporaal Alle Aantoons, 1940
    Op de achterzijde een notitie in Cyrillisch schrift (Russisch?)
  - Kwitantie van vergoeding gebruik van eigene rijwiel voor administratier 10e regiment Infanterie, 1931
  - Verzoek van metselaar-aannemenr K. Mulckhuijse aan de commandant 40e Regiment Infanterie om uals uitvoerder Rijksverkavelingsplan te Nieuwerbrug te mogen optreden
  - Fragment van straflijst van onbekende militair bij School voor Verlofsofficieren, 1926
- Stukken en aantekeningen in 1954 door de Historische Sectie van de Marine staf gezonden aan drs. P. Th. J. Kuyer, gemeentearchivaris van Schiedam, waarschijnlijk voor een voorgenomen studie of publiekatie over de besprekingen tussen Nederland, Engeland en Frankrijk in 1940/1941 over plannen en samenwerking in het geval van oorlog met Japan in het Verre Oosten, 1940-1954; 68; 1 pak
  De meeste stukken zijn gecodeerd BC-16/3 en zijn afkomstig uit de bibliotheek. Er zijn geen aanwijzingen dat de studie daadwerkelijk is afgerond en/of gepubliceerd